【裁判字號】    90,重上更(三),13
【裁判日期】    900515
【裁判案由】    殺人未遂
【裁判全文】
臺灣高等法院臺南分院刑事判決       九十年度重上更（三）字第一三號       Ｇ
      上  訴  人
      即  被  告  丙  ○  ○
      共      同
      指定辯護人  本院公設辯護人  己  ○  ○
右上訴人等因殺人未遂案件，不服臺灣臺南地方法院八十三年度訴字第一七六三號中
華民國八十四年四月十四日第一審判決（起訴案號：臺灣臺南地方法院檢察署八十三
年度偵字第五二三０號），提起上訴，判決後經最高法院第三次發回更審，本院判決
如左：
      主      文
原判決撤銷。
丙○○、乙○○共同連續殺人未遂，各處有期徒刑陸年，均褫奪公權伍年。
扣案之中共製七‧六二ｍｍ口徑制式半自動手槍（俗稱黑星手槍、握柄號碼Ｐ三七四
號、含彈匣壹個）壹枝、子彈貳顆均沒收。
      事      實
庚○○（已由最高法院判處共同連續殺人未遂罪刑確定）於民國（下同）八十二年六
月廿一日廿二時許，攜帶中共製七‧六二ｍｍ口徑制式半自動手槍一枝（俗稱黑星手
槍、握柄號碼為Ｐ三七四號、含彈匣一個）、子彈四顆，於同日廿三時許，與丙○○
（綽號大寮仔）、乙○○、綽號「大砲仔」、及另二位不詳姓名之成年男子，分乘不
詳車號白色ＢＭＷ自用小客車及黑色奧迪自用小客車，先後至臺南市○○○路○段三
四五號麗晶酒店Ａ２室喝酒唱歌，迄翌（廿二）日凌晨四時許，該店打烊，由乙○○
簽帳後，該六人陸續出來，在該酒店門口欲開車離去時，發現停在酒店門口之白色Ｂ
ＭＷ車，被同在該店飲酒之甲○○所有ＴＳ─二七八二號紅色賓士自用小客車併排停
車擋住，無法開出，庚○○乃請酒店服務員廣播該車駕駛人出來開車，適甲○○與友
人戊○○（綽號珍珠）、丁○○三人結帳出來，庚○○等人心生不悅，責問甲○○為
何如此停車，甲○○回以停這樣不行嗎，雙方一言不合，進而互毆，當時正欲駕廂型
車返家之戊○○、丁○○見狀，乃下車加入毆打（傷害部分均未據告訴），雙方共九
人打成一團，並互相追逐。其中因戊○○係跆拳道四段國手，而甲○○亦有跆拳道二
段身手，庚○○、丙○○、乙○○等人漸感不敵，除其中不詳姓名者二人分別與甲○○、丁○○互毆外，其餘四人即乙○○、丙○○、庚○○及綽號「大砲仔」共同與戊○○對打，該四人自知不敵，竟頓萌共同殺害對方之概括犯意聯絡，由乙○○、丙○○及及綽號「大砲仔」三人分別自二邊架住戊○○並勒住脖子（乙○○架右側），喊
叫庚○○「拿槍出來把他們打死」等語，庚○○遂轉身進入白色ＢＭＷ車內手提袋中
取出上開手槍，先近距離朝戊○○腰部射擊一槍，子彈由左腰進入脊椎第三節，穿過
第四節，停在右腹部皮下，腹部出血，傷及大網膜，戊○○頓時傷重不支倒地，甲○○、丁○○見狀逃往對面漢臣汽車商店前時，庚○○猶持槍追至中央分隔島上，再朝
奔逃中之甲○○、丁○○開一槍（射中何者均可），因均未射中，致未得逞；斯時戊○○躺在地上央求手持行動電話之丙○○送醫，丙○○竟踩鄭富辰胸部，並稱「我要
讓你死，還送你去醫院」等語後，與其餘五人分乘該二輛車逃逸無蹤。嗣警方據報趕
至現場，將戊○○送醫急救，取出體內彈頭一顆，經過三次開刀後，始幸免於死；警
方繼在現場查扣得彈殼一顆、裝手槍之皮包一只、書有「仁」字領帶一條；另庚○○
經警方策動又於同年月廿八日十時三十分，持上開手槍一枝（含彈匣一個）、子彈二
顆向警方投案。案經臺灣高等法院臺南分院檢察署檢察官自動檢舉發交臺灣臺南地方
法院檢察署檢察官偵查起訴。
      理      由
一、訊據上訴人即被告乙○○、丙○○二人，均矢口否認有何殺人未遂之犯行，被告
    乙○○並辯稱：案發當天係其與丙○○、庚○○及綽號「大砲仔」之不詳姓名成
    年男子共四人，前往麗晶酒店喝酒，並非六個人，且其係開銀灰色「富豪」廠牌
    自用小客車前去，停在麗晶酒店對面之車道上，並非如被害人所稱之黑色奧迪自
    用小客車，又當天約喝酒至翌日凌晨三時許，由其簽過帳後，其即與綽號「大砲
    仔」先行離去，槍擊事件發生時其已不在現場云云；被告丙○○亦辯稱：案發當
    時其已喝醉，躺在庚○○所駕之車上休息，待醒來見有三個人打庚○○，其遂下
    車過去想幫庚○○，然反被拖至對面車道去，現場僅有其和庚○○二人與對方互
    毆，其並不知庚○○至車內取槍射擊，更未稱欲讓被害人戊○○死云云。
二、然查被告乙○○、丙○○等人，如何共同為右揭殺人未遂之犯罪事實，已迭據被
    害人戊○○、甲○○、丁○○等人，分別在警訊、偵查、原審及本院前審調查時
    指訴不移，核與證人即麗晶酒店股東陳立昌，及在該酒店旁擺設檳榔攤之姚秋敏
    ，分別在警、偵訊時指證之情節相符，且共犯庚○○於其所涉殺人未遂案件偵審
    中（八十二年度偵字第七一一二號、八十二年度訴字第一九四四號）、及本院前
    審調查時，亦均坦承有於前述時地，持上開槍彈射擊被害人戊○○致受有上開傷
    勢之事實，而共犯庚○○因與被告乙○○、丙○○、綽號「大砲仔」之成年男子
    共四人，共同連續射殺被人害人戊○○、甲○○、丁○○三人未遂，亦經本院於
    八十三年三月九日以八十二年上訴字第二七０七號判處罪刑，嗣於同年八月十七
    日，經最高法院以八十三年台上字第四四九四號判決駁回其殺人未遂部份之上訴
    而告確定在案，亦有各該案卷及判決書附卷足稽，此外復有經警查獲之手槍一枝
    （含彈匣一個）、子彈二顆、彈頭及彈殼各一顆、裝槍彈用之皮包一只等物扣案
    ，及刑案現場平面圖、現場照片等存卷足憑。又扣案之手槍、子彈及彈殼經送請
    內政部警政署刑事警察局鑑定結果，認該手槍一枝，係中共製七‧六二ｍｍ口徑
    制式半自動手槍（俗稱黑星手槍），機械性能良好，可發射制式子彈，具殺傷力
    ；子彈二顆為七‧六二ｍｍ制式子彈，構造完整，具殺傷力；彈殼一顆係七‧六
    二ｍｍ制式子彈之已擊發彈殼，經比對結果為送鑑手槍所擊發之彈殼等情，亦有
    該局八十二年七月十六日刑鑑字第五三七三一號鑑驗通知書，附於共犯庚○○上
    開殺人未遂案卷可佐（見該案偵查卷第四十一頁）。而被害人戊○○被庚○○槍
    擊後，經警送醫急救，因子彈自左腰進入第三節，穿過第四節，停在右腹皮下，
    腹部出血，傷及大網膜，有生命危險，經過三次開刀始倖免一死，造成第三、四
    腰椎槍傷性骨折合併第三腰椎神經管受傷、下半身癱瘓、腹部受傷等傷勢，復有
    奇美醫院診斷證明書存卷足按，並據證人即醫師黃柏昌於庚○○殺人未遂案偵查
    中結證屬實（見該案偵查卷第二十、四五、四六頁）。
三、被告乙○○、丙○○雖堅稱八十二年六月二十一日，即案發前一日晚上僅其二人
    與庚○○、「大砲仔」共四人，在麗晶酒店飲酒唱歌，並非六人在該酒店聚飲云
    云。然查本件案發後，警員黃三勇、李宗仁等專案小組前往麗晶酒店搜證結果，
    庚○○以「阿仁」名義所訂之Ａ２房間內有六人，自六月廿一日二十三時二十分
    起至翌（二十二）日清晨四時許止，共計消費新台幣一萬八千八百元，並由被告
    乙○○簽帳後離去等事實，既有證人黃三勇、李宗仁等之查訪報告、麗晶酒店八
    十二年六月廿一日客戶清單、副理定點服務輪值表、報表等影本，附於本院八十
    二年度上訴字第二七０七號庚○○殺人未遂案卷內足憑（見該案第七四至八一頁
    ），並經本院調卷查明屬實，及有被告乙○○簽認單一紙存卷可佐，足認當日除
    被告乙○○、丙○○及庚○○、「大砲仔」外，尚有二名不詳姓名者在內，被告
    乙○○、丙○○稱僅四人云云，顯與上開卷證不符，難認屬實情。又被告乙○○
    、丙○○雖均一致供稱：被告乙○○於槍擊案發前已結帳先行離去，並未參與毆
    打，僅庚○○與被告丙○○二人在場云云；第按本案因事出突然，雙方一言不合
    即互打群架，亂成一團，究竟被告一方有多少人加入參與毆打，實難責令被害人
    戊○○、甲○○、丁○○當場數算清楚，是伊等指訴被告方面參與毆打之人數雖
    在五、六人或六人間，前後略有些微出入，自屬難免，然伊等先後多次指訴被告
    方面人數均顯逾二人以上。且據上開庚○○殺人未遂案卷，被害人丁○○於八十
    二年六月廿二日九時警訊中，即指出被告一方有約五、六人（見該案警訊卷第十
    一頁背面），於偵查中亦稱有六人（見該案偵查卷第卅七頁背面），於本院八十
    二年一月十一日調查中復稱有六人，只見過庚○○、及被告乙○○、丙○○等三
    人，其餘三人不認識等語；另被害人甲○○於該案偵查中亦稱：伊與戊○○、丁○○自麗晶酒店出來時，看見五、六人在伊車附近，並有三、四人毆打等語（見
    該案偵查卷第廿六頁），於本院審理庚○○殺人未遂案件八十二年一月十一日調
    查中復稱：對方有五、六人，其餘三人身高、體重與其差不多（按甲○○身高一
    七四公分、體重六十二公斤）等語；被害人戊○○八十二年七月十五日，在臺南
    市奇美醫院五０三三病房警訊時即堅指對方有六人（見該案偵查卷第卅三頁背面
    ），於偵查中（該案偵查卷第六十頁背面）及本院調查中仍一致指訴對方有六人
    ，並稱：其中二人架住伊兩邊，右邊是被告乙○○，一人勒其脖子，二人與甲○○、丁○○對打，庚○○取槍射擊之，伊倒地後被告丙○○踩伊胸部並稱「我要
    讓你死，還送你去醫院」等語，故被害人戊○○被槍擊倒地前，被告方面應有四
    人與伊互毆，而當時甲○○、丁○○二人則與被告方面另二不詳姓名者對打，是
    被告方面應共有六人參與毆鬥無疑。再參諸被害人丁○○、戊○○指訴被告方面
    參與毆打者共有六人云者，核亦與警方所搜扣之麗晶酒店客戶清單上案發當天Ａ
    ２室有「六男」之資料相符（見本院八十二年度上訴字第二七０七號庚○○殺人
    未遂案卷第七十八頁），益足認被害人等之指述，核屬真實可信；況被害人方面
    參與圍毆者既有三人，其中被害人戊○○係跆拳道四段國手，另被害人甲○○亦
    有跆拳道二段之身手，既據被害人戊○○、甲○○於偵審中敘明綦詳，苟如被告
    丙○○、乙○○所辯，現場僅餘庚○○、被告丙○○二人與被害人三人對毆，則
    庚○○抵擋被害人拳腳攻擊已力有未逮，豈有餘裕可趁隙前往車內自手提袋中拿
    取手槍、子彈出來，對被害人戊○○等人射擊？被告丙○○、乙○○二人所辯上
    情，益顯與事實不符，而難以輕信。此外經本院前審傳訊被害人戊○○、甲○○
    、丁○○三人，亦均據到庭堅指被告乙○○確有於案發時在場參與毆鬥無訛，核
    與伊等自案發之初警、偵、審訊所述一致，益信被害人之指訴屬實。至證人即案
    發時在麗晶酒店上班之女服務生洪美月，雖在本院前審證稱：案發當日凌晨約四
    時許，被告乙○○到櫃臺買單後即出店到對面去云云；惟並不能確證被告乙○○
    於本件毆鬥事件發生前已離去現場，亦不能證明被告乙○○確未參與本件毆鬥，
    是該證言尚不足為被告乙○○有利之認定。
四、被告乙○○、丙○○與庚○○及「大砲仔」共四人，如何一起毆打被害人戊○○
    ，並因被害人戊○○係跆拳道四段國手，該四人不敵，遂由被告乙○○架住被害
    人戊○○右側，被告丙○○及「大砲仔」分別架住左側及勒住被害人戊○○脖子
    （按被害人戊○○被槍擊倒地後，曾央求被告丙○○將之送醫，被告丙○○又踩
    被害人戊○○胸部稱「我要讓你死，還送你去醫院」，是被告丙○○應為與被害
    人戊○○互毆四人中之一人無訛），並喊叫庚○○「拿槍出來把他們打死」等情
    ，不惟已據被害人戊○○於上開庚○○殺人未遂案警訊、偵查中（見該案偵查卷
    第卅三、六十、六十一頁），及該案上訴本院調查中時指訴不移，並據被害人甲○○於該案偵查中證稱：「有人說拿槍出來打死他，因為不敵，我有看到有一人
    到車上拿一個皮包出來，當時我與對方一人扭打到馬路上，拿槍的人就開槍」等
    語，及被害人丁○○在偵查中證稱：「在混亂中，有人說要拿槍打死我們‧‧‧
    」等語（見該案偵查卷第廿六頁背面），及被害人甲○○在本院八十二年十二月
    廿一日庚○○殺人未遂案件調查時證稱：「在打之中有聽到人說拿槍出來把他們
    打死」等語明確；雖被害人等因案發當時情況緊急混亂，無法辨別係何人喊稱拿
    槍出來打死等語，然依被告乙○○、丙○○及「大砲仔」三人合力架住被害人戊○○之態勢，以待庚○○回車上取出手槍回來，將被架住之被害人戊○○自近身
    處要害射擊等情觀之，堪認被告乙○○、丙○○與共犯庚○○及「大砲仔」間，
    彼此均有共同殺害被害人戊○○及另二被害人之犯意聯絡及行為分擔，況被害人
    戊○○在歷次偵審中均堅指伊遭槍擊受傷倒地後，見被告丙○○手持大哥大行動
    電話，曾央求其將之送醫急救，被告丙○○猶踩伊胸部稱「我要讓你死，還送你
    去醫院」等語，益見被告乙○○、丙○○等人有欲致被害人戊○○於死地之意思
    ，被告丙○○否認與庚○○有共同殺人之犯意聯絡，要係避就之詞，不足採信。
    再者共犯庚○○當時係發射二槍，業據被害人戊○○、甲○○、丁○○，及證人
    陳立昌等人分別在該案警訊、偵查及本院調查中證述不移，且據證人姚秋敏於該
    案警訊中證述：「‧‧聽到麗晶酒店前有人打架爭吵聲後，聽到一槍聲，有二名
    男子跑到對面漢臣汽車前，後有一男子拿一把手槍，追趕跑至安全島上再開一槍
    ‧‧」等語綦詳（見該案偵查卷第十九頁），參諸被害人害人甲○○、丁○○於
    本案偵審及本院前審調查時，迭稱庚○○對被害人戊○○開一槍後，又轉向伊等
    追趕，再開一槍未擊中等語，核亦與證人姚秋敏在警訊中所證述之情節相符，則
    共犯庚○○持槍對被害人戊○○身體要害射擊一發後，又追趕聞槍聲奔逃之被害
    人甲○○、丁○○再開一槍，足見共犯庚○○當時確有連續殺害被害人戊○○、
    甲○○及丁○○之概括犯意無訛，而共犯庚○○此舉顯係在被告乙○○、丙○○
    等人，喊叫拿槍出來打死毆鬥對方之共同目的及預料範圍內，從而被告乙○○、
    丙○○及當時參與架住被害人戊○○之「大砲仔」不詳姓名男子，自應均對此連
    續殺人未遂犯行同負共犯之責。至被害人戊○○雖於八十二年偵字第七一一二號
    庚○○殺人未遂案件偵查中，陳稱：庚○○二槍都是對著伊開，第一槍未擊中，
    第二槍才打中云云；然查所述該情不惟與證人姚秋敏及被害人甲○○、丁○○所
    述不符，且被害人戊○○於本院前審八十五年四月二日審理時，亦翻稱：庚○○
    第一槍係對準伊打的無訛，第二槍伊不清楚，可能係朝甲○○射擊，庚○○只對
    伊開一槍云云，況被害人戊○○既稱庚○○係在伊遭被告等架住，於近距離射擊
    身體要害，則庚○○應不致對靜態且明顯之近距離目標未能射中，堪認被害人戊○○在偵查中一度偶稱庚○○二槍均係對準伊射擊，第一槍未擊中，第二槍始擊
    中云云，要係出於誤認，該部份指訴尚難認係真實，自應以伊嗣在本院前審審理
    時所更正敘述者為可採。
五、又本件糾紛係因被害人甲○○所駕駛之紅色賓士車，與共犯庚○○所駕駛之車併
    排停車而引起，因此當時在右側之車輛為何，應屬被害人甲○○最清楚，而被害
    人甲○○於上開庚○○殺人未遂案之警訊中，即稱：「我所駕駛之ＴＳ─二七八
    二號紅色賓士一九０型自小客車，與店外門口乙輛ＢＭＷ白色自小客車並排，擋
    到他們出路」等語（見警訊卷第十三頁背面），被害人戊○○於該案偵查中亦指
    證被擋之車為白色ＢＭＷ（見偵查卷第六十頁背面），該二人於該案本院八十三
    年一月十一日調查中，亦均指認係白色ＢＭＷ車無訛，被害人甲○○亦陳稱該案
    被告庚○○係自白色車內取出手槍（見本院庚○○殺人未遂案件八十二年十二月
    廿一日筆錄），堪認被告等所駕駛而被擋之車應係是白色ＢＭＷ車無誤。另被告
    乙○○、丙○○等人案發當日所共乘之另一部車，係黑色奧迪廠牌自用小客車，
    亦迭據被害人甲○○、丁○○、戊○○在偵審中指證綦詳；雖其等均否認案發當
    日係分乘上述白色ＢＭＷ及黑色奧迪牌自用小客車，辯稱庚○○所駕駛之車係藍
    色喜美自用小客車，被告乙○○所駕駛之車係富豪牌銀灰色自用小客車云云。然
    按被告等人於案發當日究係搭乘何種車輛，與被害人指證庚○○或被告等人共同
    殺人未遂一節並無重要之關係，衡情被害人等當無故違事實而指訴被告等人駕乘
    與事實不符車輛之必要，伊等所為被告等人當日駕乘汽車種類之指證，應無虛構
    之虞，而堪採信。至被告乙○○、丙○○及共犯庚○○三人，既堅不吐露當天參
    與毆鬥之綽號「大砲仔」之真實姓名住所，且有意隱諱當天參與飲酒及鬥毆之另
    二名不詳姓名男子，堪認其等故對當天所乘車輛作不實之供述，俾免遭法院或被
    害人依車輛資料，循線查獲當天參與共犯之「大砲仔」及其他不詳姓名男子，益
    見被告乙○○、丙○○等人所供多所隱瞞保留，而無足信。綜上各情，參互觀之
    ，本件被告乙○○、丙○○之事證已臻明確，不容其等空言飾詞卸責，其等犯行
    均堪認定，均應依法予以論科。
六、按以有殺傷力之槍彈對人體腰、腹部等要害射擊足以致人於死，此應為被告乙○○、丙○○、及共犯庚○○、綽號「大砲仔」等人所明知，乃被告乙○○、丙○○竟與共犯庚○○、綽號「大砲仔」共四人，於不敵有跆拳道四段之被害人戊○○下，頓共萌殺意由被告乙○○、丙○○及綽號「大砲仔」三人分別架住被害人
    戊○○之雙手並勒住脖子，使被害人戊○○動彈不得，無從反抗後，喊叫共犯庚○○「拿槍出來，把他們打死」，共犯庚○○乃轉身自車內取出皮包內之手槍一
    枝，近距離朝被害人戊○○左腰射擊一槍，被害人甲○○、丁○○逃至對面漢臣
    汽車商店前時，共犯庚○○猶不罷休，復持槍追趕至中央分隔島上再朝該二人射
    擊一槍，因未射中致未得逞，且置被害人戊○○傷重生命垂危於不顧，逕自駕車
    離去；被害人戊○○經警送醫急救，因子彈自左腰進入第三節，穿過第四節，停
    在右腹皮下，腹部出血，傷及大網膜，有生命危險，經過三次開刀始倖免一死，
    造成第三、四腰椎槍傷性骨折合併第三腰椎神經管受傷、半身癱瘓、腹部受傷等
    傷，被告丙○○更在被害人戊○○央求將之送醫時，踩被害人戊○○胸部揚稱「
    我要讓你死，還送你去醫院」等語，益見被告丙○○、乙○○、與共犯庚○○、
    綽號「大砲仔」共四人，均有置被害人戊○○於死地之殺人犯意。核被告乙○○
    、丙○○所為，均係犯刑法第二百七十一條第二項、第一項之殺人未遂罪。被告
    乙○○、丙○○與共犯庚○○、綽號「大砲仔」四人間，彼此利用他方之行為以
    遂行殺人犯罪之目的，相互間顯有殺人之犯意聯絡及殺人之行為分擔，均為共同
    正犯；至另二不詳姓名之成年男子，因原與甲○○、丁○○互毆，並未於被害人
    戊○○被射殺時有參與任何加工之行為，且亦無積極確切證據足認有何共同殺人
    犯意之分擔，難認該另二不詳姓名之成年男子，亦應負共同殺人未遂之罪責，公
    訴人認係六人共犯殺人未遂罪，容有誤會，附此敘明。又共犯庚○○持槍對被害
    人戊○○射擊一槍後，又轉而對被害人丁○○、甲○○發射一槍，係被告乙○○
    、丙○○及綽號「大砲仔」與共犯庚○○四人，共同基於概括之殺人犯意而為，
    且時間緊接，犯罪構成要件相同，應依連續犯規定以一殺人未遂罪論，並除法定
    刑為死刑、無期徒刑依法不得加重外，餘有期徒刑部分應依法加重其刑。被告乙○○、丙○○就共犯庚○○對被害人丁○○、甲○○二人發射一槍之行為，意在
    殺害該二人，射中任何一人均可，則該二人均有被殺害之虞，係以一行為侵害該
    二人之法益，應依想像競合犯之例論以一個殺人未遂罪。被告乙○○、丙○○與
    共犯庚○○、綽號「大砲仔」四人，殺害被害人戊○○部分，因該被害人經警送
    醫急救倖免於難，另射殺被害人丁○○、甲○○二人部分，因未射中亦未得逞，
    均為未遂犯，應依法減輕其刑。至最高法院發回意旨，指被告乙○○、丙○○亦
犯有槍砲彈藥刀械管制條例第七條第四項、第十一條第四項之未經許可持有手槍
    、子彈罪刑部分。因查無積極確切證據，足認被告乙○○、丙○○有與庚○○共
    同未經許可持有槍彈之犯意聯絡，及持有該槍彈行為之分擔，況庚○○於持槍射
    殺被害人時，被告乙○○、丙○○亦未實際持有該槍為射殺之行為，被告乙○○
    、丙○○之所以應負共同殺人未遂之罪刑，係因與庚○○間有殺人之犯意聯絡，
    及分擔架住被害人之行為而來，是該行凶所用之槍彈，於被告乙○○、丙○○而
    言，應僅屬共犯庚○○所有供犯罪所用之物（至庚○○因原即持有該槍彈，單獨
    另犯未經許可持有槍彈之罪刑，核屬另一犯罪），要難遽認被告乙○○、丙○○
    亦犯有未經許可持有槍彈之罪責，併此敘明。
七、原審認被告乙○○、丙○○罪證明確，因予論處殺人未遂之罪刑，固非無見。惟
    查原審就共犯庚○○向被害人丁○○、甲○○二人發射一槍之行為，係意在殺害
    該二人，或僅希望槍殺一人，未予敘明只侵害一個私人法益，或欲侵害二個私人
    法益，已有未洽；且原判決依連續犯規定加重刑度時，未排除法定刑為死刑及無
    期徒刑部分，復未說明被告乙○○、丙○○何以不成立未經許可持有槍彈之罪責
    ，亦均有未合。被告乙○○、丙○○二人上訴意旨，仍執陳詞否認犯罪，分別指
    摘原判決不當，雖無足取；然原判決既有可議，即屬無可維持，應由本院將原判
    決予以撤銷改判。爰分別審酌被告乙○○、丙○○二人之素行，及僅因停車細故
    即夥眾互毆，進而與他人持槍殺人，對社會治安危害甚鉅，且作案後復未將被害
    人戊○○送醫急救，致該被害人傷勢嚴重，已達殘廢程度（已領有殘障手冊），
    迄今復尚未與該被害人達成和解賠償，暨在歷次偵審中一再飾詞卸責，避重就輕
    ，隱瞞共犯姓名，毫無悔悟等一切情狀，改對其等二人均各量處有期徒刑六年，
    並依其等犯罪之性質，認有褫奪公權之必要，均併予宣告褫奪公權五年，以資懲
    儆。扣案之中共製七‧六二ｍｍ口徑制式半自動手槍（俗稱黑星手槍、握柄號碼
    Ｐ三七四號、含彈匣壹個）壹枝、子彈貳顆，均屬違禁物，應依法併予宣告沒收
    。至扣案之彈殼及彈頭各一顆，均屬手槍擊發後所遺留之殘留物，已非違禁物，
    另裝置槍彈之皮包一只，亦非直接供殺人犯罪所用之物，爰均不併予宣告沒收。
八、據上論斷，應依刑事訴訟法第三百六十九條第一項前段、第三百六十四條、第二
    百九十九條第一項前段，刑法第二十八條、第五十六條、第二百七十一條第二項
    、第一項、第五十五條、第二十六條前段、第三十八條第一項第一款、第三十七
    條第二項，判決如主文。
本案經檢察官林炎昇到庭執行職務。
中    華    民    國      九十      年      五      月      十五        日
                                  臺灣高等法院臺南分院刑事第二庭
                                      審判長法官  林    永    茂
                                            法官  蘇    重    信
                                            法官  陳    清    溪
右正本證明與原本無異。
如不服本判決，應於判決送達後十日內向本院提出上訴狀，其未敘述理由者並應於提
出上訴狀後十日內向本院補提理由書（應附繕本)。
                                      法院書記官  楊    清    旺
中    華    民    國      九十年      五      月      十七        日
附錄法條：
刑法第二百七十一條第一項：殺人者，處死刑、無期徒刑或十年以上有期徒刑。
刑法第二百七十一條第二項：前項之未遂犯罰之。


司法院資訊處製作；財團法人民間司法改革基金會備份。
